【裁判字號】    89,交易,203
【裁判日期】    890427
【裁判案由】    公共危險
【裁判全文】
~w2z2;臺灣臺南地方法院刑事判決~w1z1;            八十九年度交易字第二三號
    公  訴  人  臺灣台南地方法院檢察署檢察官
    被      告  甲○○
右列被告因公共危險案件，經檢察官聲請簡易判決處刑（八十九年度偵字第一○七三
號），嗣經承辦法官簽以通常程序審判，本院判決如左：
    主  文
甲○○服用酒類，不能安全駕駛動力交通工具而駕駛，處罰金捌仟元。如易服勞役，
以參佰元折算壹日。
    事  實
一、甲○○於民國八十八年十二月三十一日上午七時八分許，明知已酒醉不能安全駕
    駛交通工具，竟仍駕駛車牌號碼ＵＫ─四０二八號小客車沿台南市○○路○段行
    駛，途經該路大同地下道與高吉良發生車禍，經警實施酒精測試，其測定值為０
    ．四０毫克／公升，而查獲上情。
二、案經台南市警察局第一分局警察隊報請臺灣臺南地方法院檢察署檢察官偵查起訴
    。
    理  由
一、右開酒後駕車之事實，業據被告甲○○於警局初訊、偵訊及本院審理時坦承不諱
    ，並據証人高吉良指述在卷，被告雖辯稱其飲酒並未影響駕車云云，惟依道路交
    通安全規則第一百十四條第二款規定汽車駕駛人飲酒後吐氣超過每公升０．二五
    毫克以上者，不得駕車，即是基於酒精對人體中樞神經系統有麻醉作用，為維護
    安全駕駛，而為之禁止規定。被告於飲酒後吐氣所含酒精成份雖未逾每公升０．
    五五毫克，惟已超過每公升０、二五毫克以上，依前開規定不得駕車，其猶駕車
    外出並與他車發生碰撞，堪認被告確已因飲酒而影響其駕車之注意力，再依警卷
    內之「公共危險案查獲後測試、觀察職務報告書」中所載被告於查獲前後觀察結
    果：車輛行徑偏離常軌、時而加速，時而突停。駕駛車速顯無法正常操控等語。
    是被告確已無法安全駕駛動力交通工具，核其所辯，顯為卸責之詞，不足為採。
    復有酒精濃度測試表一紙附卷可稽，本件事證已臻明確，被告犯行堪予認定。
二、核被告酒後騎車之行為，係犯刑法第一百八十五條之三之公共危險罪。本院爰審
    酌被告犯罪之動機、目的、手段、其品性及智識程度、犯罪所生之危害及犯後態
    度等一切情狀，量處如主文所示之刑，並諭知易服勞役之折算標準，以示懲儆。
據上論斷，應依刑事訴訟法第四百五十二條、第二百九十九條第一項前段、刑法第一
百八十五條之三、第四十二條第二項、罰金罰鍰提高標準條例第二條，判決如主文。
本案經檢察官陳建弘到庭執行職務
中    華    民    國      八十九      年      四      月      二十七    日
                                臺灣臺南地方法院交通法庭
                                        法  官  張      菁
右正本證明與原本無異。
如不服本判決，應於判決送達後十日內向本院提出上訴狀( 應附繕本 )。
                                        書記官  林  木  村
中    華    民    國      八十九      年      四      月      二十八    日
附錄本案論罪科刑法條全文：
刑法第一百八十五條之三
服用毒品、麻醉藥品、酒類或其他相類之物，不能安全駕駛動力交通工具而駕駛者，
處一年以下有期徒刑、拘役或三萬元以下罰金。


司法院資訊處製作；財團法人民間司法改革基金會備份。
